【裁判字號】    97,台上,5642
【裁判日期】    971106
【裁判案由】    違反毒品危害防制條例等罪
【裁判全文】
最高法院刑事判決            九十七年度台上字第五六四二號
上  訴  人  甲○○
                    3樓（另案在台灣台北監獄台北分監執行
上列上訴人因違反毒品危害防制條例等罪案件，不服台灣高等法
院中華民國九十七年九月十六日第二審判決（九十七年度上訴字
第四二六三號，起訴案號：台灣板橋地方法院檢察署九十七年度
毒偵字第四五三二號），提起上訴，本院判決如下：
    主  文
上訴駁回。
    理  由
一、施用第一級毒品部分：
按刑事訴訟法第三百七十七條規定：上訴於第三審法院，非以判
決違背法令為理由不得為之；是提起第三審上訴，應以原判決違
背法令為理由，係屬法定要件；如果上訴理由書狀並未依據卷內
訴訟資料具體指摘原判決不適用何種法則或如何適用不當，或所
指摘原判決違法情事顯與法律規定得為第三審上訴理由之違法情
形不相適合時，均應認其上訴為違背法律上之程式，予以駁回。
又按不服地方法院之第一審判決而上訴者，應向管轄第二審之高
等法院為之。而第二審上訴書狀應敘述具體理由，第二審法院認
為上訴書狀未敘述理由者，應以判決駁回之。刑事訴訟法第三百
六十一條第一項、第二項、第三百六十七條前段分別定有明文。
本件原判決以上訴人甲○○就第一審判決論處其施用第一級毒品
罪部分，提起第二審上訴，其上訴書狀未敘述具體理由，因認其
此部分之上訴違背法定要件，爰不經言詞辯論，逕以判決駁回上
訴人此部分之第二審上訴；已詳敘憑以認定之理由。從形式上觀
察，原判決並無違背法令之情形。又本件上訴人因違反毒品危害
防制條例案件，經台灣板橋地方法院檢察署通緝，而警方係經民
眾檢舉至上訴人之居處，經上訴人同意後入內搜索查獲上訴人施
用毒品，有自願搜索同意書及查捕逃犯作業查詢報表可稽，是警
方之搜索於法並無不合。又毒品危害防制條例第二十一條第一項
規定係以自首為前提，上訴人已不合自首要件，檢察官據以起訴
及原判決未依自首減輕其刑，另扣案上訴人施打海洛因用以擦拭
血液之衛生紙係得宣告沒收之物，原判決未予沒收，於法均無不
合。上訴意旨對原判決認其提起第二審上訴不合法究竟有何違背
法令情形，並未具體加以指摘，徒以警方係違法搜索，其為自首
且早接受醫療機構治療，檢察官應依上開條例第二十一條第一項
規定予以不起訴處分，原判決未予減輕其刑及未沒收扣案之衛生
紙均有違法等語，顯與法律規定得為第三審上訴理由之違法情形
不相適合。揆之首揭說明，應認其此部分上訴為違背法律上之程
式，予以駁回。
二、施用第二級毒品部分：
按刑事訴訟法第三百七十六條所列各罪之案件，經第二審判決者
，不得上訴於第三審法院，法有明文。本件原判決維持第一審論
處上訴人施用第二級毒品罪刑部分之判決，駁回上訴人此部分之
第二審上訴，該罪核屬刑事訴訟法第三百七十六條第一款之案件
，既經第二審判決，自不得上訴於第三審法院，而上訴人提起本
件上訴，並未聲明一部上訴，視為全部提起上訴，就此部分之上
訴，應為法所不許，予以駁回。
據上論結，應依刑事訴訟法第三百九十五條前段，判決如主文。
中    華    民    國  九十七  年   十一   月    六    日
                      最高法院刑事第八庭
                          審判長法官  林  永  茂
                                法官  吳  昆  仁
                                法官  蘇  振  堂
                                法官  蕭  仰  歸
                                法官  林  立  華
      本件正本證明與原本無異
                                      書  記  官
中    華    民    國  九十七  年   十一   月   十三   日
                                                      Ｒ


司法院資訊處製作；財團法人民間司法改革基金會備份。
